# <u>Lencina Ivan Gabriel</u> <u>Andrés</u>





## <u>Perfil</u>

Soy estudiante de Tecnicatura en programación, y actualmente finalice el programa CODO A CODO como programador Full Stack JAVA. Tengo habilidades con HTML, CSS, habilidades con programación con JavaScript, bases de datos MySQL y JAVA. También tengo habilidades con Excel avanzado, Word avanzado y Power Point avanzado. En todo lo que es computacional me desarrollo muy bien. Tengo experiencia tecnológica como técnico informático. Me desarrollo muy bien en trabajar en equipo, tengo eficiencia a la hora de resolver, creatividad a la hora de proponer ya sea una idea o algo para resolver, interpersonalmente me adapto bien al ambiente, me desarrollo muy bien en la comunicación, soy muy dedicado en lo laboral.

#### Información personal

Numero de teléfono: 1124001991
Fecha de nacimiento: 27/03/1998

Estado civil: SolteroNacionalidad: Argentina

• Correo Electrónico: <u>ivancailencina@gmail.com</u>

## **Experiencia Laboral**

## **ESTUDIO JURIDICO PICALLO Y ASOCIADOS**

# <u>Administrativo</u>

#### Marzo 2024 - Actualidad

Inicios de expediente, revisión de expedientes, clausuras, manejo de sistema Afip, Excel, Data entry y atención al cliente.

# **DINATECH S.A**

#### **Técnico Informático**

Enero 2023 - Noviembre 2023

Técnico informático, armado completo de computadoras, testing, reparación, revisión e instalación de BIOS.

## **MORPH**

## Administrativo logístico y deposito

#### Diciembre 2021 - Diciembre 2022

Manejo de Excel, control de stock, registro de mercaderia tanto salida y entrada y armado de pedidos.

# **WATCHMAN**

#### **VIGILADOR**

Mayo 2021 - Diciembre 2021

Atencion al cliente, seguridad en el hospital italiano

## **BALAT**

#### **TELEMARKETER**

Marzo 2018 - Mayo 2019

Atención al cliente

# **Educación**

# Secundario completo

#### Marzo 2010 - Diciembre 2016

Escuela Normal Superior Prospero Alemandri

Bachiller en ciencias sociales

Finalizado y graduado

## Operador de PC

#### Marzo 2017 - Diciembre 2017

Centro profesional 404 Avellaneda

Programa avanzado de Excel, Word y Power point

Finalizado y graduado

# Programa Codo a Codo

#### Marzo 2017 - Diciembre 2017

Centro profesional 01 Barracas

Programacion Java y bases de datos MySQL

Finalizado y graduado

#### Tecnicatura en programación universitaria

Marzo 2023 – Actualidad

Universidad Nacional de Quilmes

En curso

## Programa Codo a Codo

Febrero 2024 - julio 2024

Virtual

Programacion Full Stack JAVA

HTML, CSS, Bootstrap, Javascript, MySQL, JAVA

Finalizado y graduado

## **Objetivos**

Formar parte de un equipo para poder aprender, desarrollarme. También adquirir más experiencia, progresión y conocimientos dentro de la empresa. Poder aportar lo mejor para una empresa ya sea en desarrollo o fuertemente establecida. Adaptarme a los proyectos, participar y demostrar una buena predisposición, actitud y eficacia a la hora de desarrollarme.